【裁判字號】    89,交易,73
【裁判日期】    890328
【裁判案由】    公共危險
【裁判全文】
臺灣士林地方法院刑事判決                          八十九年度交易字第七三號
        公  訴  人    臺灣士林地方法院檢察署檢察官
        被      告    甲○○
右列被告因公共危險案件，經檢察官提起公訴（八十九年度偵字第一一一三號），本
院判決如左：
    主  文
甲○○服用酒類，不能安全駕駛動力交通工具而駕駛，處拘役參拾日，如易科罰金，
以參佰元折算壹日。
    事  實
一、甲○○於民國八十九年元月六日晚間十、十一時許，與友人乙○○等人在臺北市
    ○○○路飲用啤酒後，明知已不能安全駕駛動力交通工具，為載送乙○○趕往臺
    北市○○路統聯客運車站搭車返回臺中，竟仍駕駛車牌號碼ＨＮ─八九四０號自
    小客車乘載乙○○行駛至臺北市○○路○段統聯客運站前，由乙○○先下車至車
    站內購票，甲○○則將車駛至臺北市○○路○段五一號前停放，以免阻擋其他車
    輛出入。適臺北市政府警察局大同分局警備隊警員林政義在該處執行臨檢勤務，
    而於甲○○下車時對之進行酒精測試，發現其呼氣酒精濃度高達每公升０．七一
    毫克，始查知上情。
二、案經臺北市政府警察局大同分局報請臺灣士林地方法院檢察署檢察官偵查起訴。
    理  由
一、訊據被告甲○○矢口否認有於前揭時地酒後駕車之行為，辯稱：伊於八十九年元
    月六日晚間十、十一時許，在臺北市○○○路與友人乙○○飲酒後，欲送乙○○
    至統聯車站搭車返回臺中，因乙○○表示要嘗試駕駛伊所有之自小客車，即由乙
    ○○駕駛車輛，與伊共同前往臺北市○○路○段之統聯客運車站，抵達車站後，
    乙○○見有警察在該處臨檢，馬上下車跑入車站內，伊見該車已阻擋統聯客運之
    出入口，只好將車移往轉角處停妥下車，此時警員即走過來要求對伊進行酒精測
    試，伊當時自認倒楣，即隨同警察至大同分局後，經告知尚涉及公共危險罪嫌，
    即否認犯罪，並拒絕接受夜間訊問云云。
二、然查：被告確於八十九年元月七日凌晨駕車至臺北市○○路○段五一號前停車後
    ，自駕駛座下車後，即遭在該處執行臨檢勤務之臺北市政府警察局大同分局警備
    隊警員林政義臨檢並進行酒精測試結果，發現其呼氣酒精濃度已超過標準值，而
    高達每公升０．七一毫克之事實，已經證人即警員林政義結證屬實（見本院八十
    九年三月十七日審判筆錄），並有被告酒精測試紙乙紙附卷可稽；被告且自承：
    伊因酒後，走路確實有點晃等語明確（見本院八十九年三月十七日審判筆錄），
    足見被告其時確已達不能安全駕駛動力交通工具之情狀，應無可疑。
三、被告雖一再辯稱：並未駕駛車輛，僅係在友人乙○○下車後，為免阻擋其他車輛
    出入，而稍微移車云云；即證人乙○○亦附和其詞稱：該車確由伊自臺北市○○
    ○路駕駛至承德路統聯車站前下車購票云云。惟查：證人即承辦警員林政義已具
    結證稱：伊確目睹被告於自小客車停妥後自駕駛座下車，車上並無他人等語明確
    （見本院八十九年三月十七日審判筆錄），足見被告其時確有駕駛車輛之事實，
    已無可疑。且查：於本案執勤警員舉發當場，被告並未否認酒後駕駛車輛，其友
    人乙○○於購票後返回現場時，亦未向警員自承為駕駛人乙節，亦據證人林政義
    結證在卷（見本院同前筆錄），此亦與證人乙○○結證及被告自承情節相符（見
    本院同前筆錄）；則衡諸情理，果被告並非車輛駕駛人，則被告及該車之實際駕
    駛人乙○○豈有均未於現場對此爭執辯解俾免遭舉發之理？是被告所辯及證人乙
    ○○證述各節，均無非卸責及迴護之詞，不足採信。本件事證明確，被告犯行洵
    認定，應依法論科。
四、核被告所為，係犯刑法第一百八十五條之三之服用酒類，不能安全駕駛動力交通
    工具而駕駛罪。爰審酌被告犯罪之動機、目的、手段、所生危害及犯罪後之態度
    等一切情狀，量處如主文所示之刑，並諭知易科罰金之折算標準，以資懲儆。
據上論斷，應依刑事訴訟法第二百九十九條第一項前段、刑法第一百八十五條之三、
第四十一條、罰金罰鍰提高標準條例第二條，判決如主文。
本案經檢察官徐文豪到庭執行職務
中      華      民      國    八十九    年      三      月    二十八    日
                                      臺灣士林地方法院刑事第三庭
                                          法  官
右正本證明與原本無異。
如不服本判決，應於判決送達後十日內，向本院提出上訴狀。
附錄本案論罪科刑法條全文
刑法第一百八十五條之三服用毒品、麻醉藥品、酒類或其他相類之物，不能安全駕駛
動力交通工具而駕駛者，處一年以下有期徒刑、拘役或三萬元以下罰金。


司法院資訊處製作；財團法人民間司法改革基金會備份。
